臺灣高雄地方法院刑事判決　　　　　　　 96年度易字第461號
公　訴　人　臺灣高雄地方法院檢察署檢察官
被　　　告　丁○○冒名洪子富.
上列被告因竊盜案件，經檢察官提起公訴（95年度偵字第33094
號），本院改依簡式審判程序判決如下：
    主  文
丁○○犯攜帶兇器竊盜參罪，均累犯，各處如附表所示之刑，扣
案如附表宣告沒收物欄所示之一字型螺絲起子壹支，沒收。應執
行有期徒刑壹年陸月，扣案如附表宣告沒收物欄所示之一字型螺
絲起子壹支，沒收。
    事  實
一、丁○○前於民國93年間，因竊盜、違反動產擔保交易法案件
    ，經臺灣彰化地方法院分別以93年度易字第10號、93年度員
    簡字第309 號刑事判決判處有期徒刑1 年2 月、4 月，2 罪
    併定應執行刑為有期徒刑1 年4 月確定，甫於94年7 月20日
    縮刑期滿執行完畢，詎猶不知悔改，基於意圖為自己不法所
    有之竊盜犯意，分別於如附表所示之時間、地點，攜帶其所
    有客觀上足對人之生命、身體、安全構成威脅，具有危險性
    ，可供兇器使用之一字型螺絲起子1 支，以附表所示之方式
    ，竊取如附表竊得財物欄所示網咖店所有之財物，得手後逃
    離現場。嗣經警於95年12月15日下午2 時20分許，在高雄市
    三民區○○○ 路與褒忠街交岔路口，因見其行跡可疑而予以
    攔查，並自其腰包內扣得上開贓物（均業已發還）及其所有
    供本件竊取他人財物行為所用之一字型螺絲起子1 支（丁○
    ○為警逮捕後，另涉嫌冒用「洪子富」名義應訊部分，經本
    院依職權告發，由檢察官另案偵辦）。
二、案經高雄市政府警察局三民第二分局報告臺灣高雄地方法院
    檢察署檢察官偵查起訴。
    理  由
壹、程序部分：
一、按本件被告丁○○所犯係死刑、無期徒刑、最輕本刑為3 年
    以上有期徒刑以外之罪，其於準備程序就前揭被訴事實為有
    罪之陳述，經受命法官告知簡式審判程序之旨，並聽取其與
    公訴人意見後，本院認無不得或不宜改依簡式審判程序進行
    之處，爰依刑事訴訟法第273 條之1 第1 項、第284 條之1
    ，裁定本件由受命法官獨任進行簡式審判程序，合先敘明。
二、另按，刑事訴訟法第266 條規定，起訴之效力不及於檢察官
    所指被告以外之人，而同法第264 條第2 項第1 款規定，起
    訴書應記載被告之姓名、性別等資料或其他足資辨別之特徵
    ，係為特定刑罰權對象之用，其起訴之對象為被告其「人」
    ，而非「姓名」，姓名僅是人之識別而已，是於冒名應訊情
    形，檢察官所指被告乃該冒名者，訴訟關係亦存在於冒名者
    ，而僅有「被告姓名錯誤」之問題（最高法院92年度台非字
    第107 號判決參照）。查被告於前開時、地為警查獲後之警
    詢、偵訊中，均冒用案外人「洪子富」名義應訊，致檢察官
    誤以「洪子富」名義向本院提起公訴等情，業經被告於本院
    審理中自承在卷（見本院卷第74頁），核與案外人洪子富到
    庭陳述情節相符（見本院卷第34至37頁），且本院將上開為
    警查獲之人於95年11月11日，在高雄市政府警察局三民第二
    分局所按捺之指紋卡，送請內政部警政署刑事警察局鑑定結
    果，其上指紋確與被告指紋相符，有該局96年4 月10日刑紋
    字0000000000號鑑驗書在卷可參（見本院卷第44頁），則被
    告冒用「洪子富」名義應訊之事實，堪以認定。依據上開說
    明，本案檢察官偵查起訴之對象，應為被告，而非遭冒名之
    「洪子富」，爰更正檢察官起訴書上所載被告姓名為「丁○
    ○」，亦先予敘明。
貳、實體部分：
一、前揭犯罪事實，業據被告於本院審理中坦承不諱，核與證人
    即被害人尬網網咖店長甲○○、台灣網咖店長戊○○、紅心
    網咖店長乙○○於警詢中所述情節相符（見警卷第4 至9 頁
    ），並有扣押筆錄、扣押物品目錄表、贓物認領保管單3 紙
    （見警卷第10至15頁）、蒐證照片17張（見警卷第16至24頁
    ）在卷可稽，且有一字型螺絲起子1 支扣案足憑，則被告前
    開自白顯與事實相符，堪以採信。本件事證明確，被告上揭
    犯行，洵堪認定。
二、論罪科刑及沒收
  (一)按刑法第321 條第1 項第3 款之攜帶兇器竊盜罪，係以行為
    人攜帶兇器竊盜為其加重條件，此所謂兇器，其種類並無限
    制，凡客觀上足對人之生命、身體、安全構成威脅，具有危
    險性之兇器均屬之，且祇須行竊時攜帶此種具有危險性之兇
    器為已足，並不以攜帶之初有行兇之意圖為必要（最高法院
    79年臺上字第5253號判例足資參照）。被告持以為上開竊盜
    犯行之一字型螺絲起子1 支，為金屬材質、質地堅硬，既可
    用以撬開電腦外殼，顯見該等物品具有相當硬度而便於施力
    ，客觀上自足對人之生命、身體、安全構成威脅，要屬兇器
    無訛。是核被告所為，係犯刑法第321 條第1 項第3 款之攜
    帶兇器竊盜罪。被告所犯如附表所示之3 罪間，犯意各別，
    行為互殊，應分論併罰（現行刑法業已刪除連續犯之規定，
    本院衡酌被告所為如附表編號1 至3 號所示之竊盜犯行，雖
    時間密接、且屬同種類之犯行，惟所侵犯者係不同人之財產
    法益，是附表所示之3 次犯行間，彼此間當無何等接續犯或
    其他裁判上一罪、實質上一罪之關係，自應分論併罰，最高
    法院95年5 月23日第8 次刑事庭會議第五之（四）項後段結
    論參照）。末查，被告曾有如犯罪事實欄所載之前科紀錄，
    有臺灣高等法院被告前案紀錄表1 份在卷足佐，其於有期徒
    刑執行完畢後，5 年內故意再犯如附表「所犯法條」欄所示
    有期徒刑以上之各罪，均為累犯，皆應依刑法第47條第1 項
    規定加重其刑。
  (二)爰審酌被告為貪圖不法利益，竟率然竊取他人財物，所為並
    無可取，又前已有多次竊盜前科，經法院判處罪刑且執行完
    畢在案，此有臺灣高等法院被告前案紀錄表1 份附卷可按，
    素行不良，竟不思悔改，再犯本件之罪，然念其犯後已坦承
    犯行，態度尚佳，復參以其所竊得之上開物品，價值非鉅，
    且為警查獲後均已返還被害人，未對被害人造成進一步之損
    害等一切情狀，量處如主文所示之刑，並定其應執行之刑，
    以資懲儆。至扣案如附表宣告沒收之物欄所示之一字型螺絲
    起子1 支，係被告所有，供本件犯罪所用之物，業據被告於
    本院審理中供陳在卷，爰依刑法第38條第1 項第2 款之規定
    ，併予宣告沒收。
三、被告經警查獲上開竊盜犯行後，於警詢、偵訊中，均冒以「
    洪子富」名義應訊、製作筆錄，涉有偽造署押罪嫌，此部分
    應由檢察官另行處理，附此敘明。
據上論斷，應依刑事訴訟法第273 條之1 第1 項、第299 條第1
項前段，刑法第321 條第1 項第3 款、第47條第1 項、第51條第
5 款、第38條第1 項第2 款，判決如主文。
本案經檢察官丙○○到庭執行職務。
中　　華　　民　　國　　96　　年　　5 　　月　　21　　日
                  刑事第十庭   法　官  鄭凱文
以上正本證明與原本無異。
如不服本判決，應於收受送達後10日內向本院提出上訴書狀。
中　　華　　民　　國　　96　　年　　5 　　月　　22　　日
                               書記官  林慧芬
附錄本案論罪科刑法條：
刑法第321 條
犯竊盜罪而有左列情形之一者，處6 月以上、5 年以下有期徒刑
：
一  於夜間侵入住宅或有人居住之建築物、船艦或隱匿其內而犯
    之者。
二  毀越門扇、牆垣或其他安全設備而犯之者。
三  攜帶兇器而犯之者。
四  結夥三人以上而犯之者。
五  乘火災、水災或其他災害之際而犯之者。
六  在車站或埠頭而犯之者。
前項之未遂犯罰之。
附表：
┌─┬────┬──────┬─────┬──────┬──────────────┐
│編│ 時  間 │ 地      點 │ 竊得財物 │行竊方式    │   主            文         │
│號│        │            │          │            ├────┬────┬────┤
│  │        │            │          ├──────┤罪名    │ 宣告刑 │宣告沒收│
│  │        │            │          │所犯法條    │        │        │物      │
│  │        │            │          │            │        │        │（法條）│
├─┼────┼──────┼─────┼──────┼────┼────┼────┤
│1 │95年12月│高雄市三民區│TRANSCEND │持一字型螺絲│攜帶兇器│7月     │一字型螺│
│  │15日上午│建國3路36號2│品牌之電腦│起子撬開左述│竊盜罪  │        │絲起子1 │
│  │10時許  │樓之「尬網網│記憶體2 支│店內編號57號│        │        │支（刑法│
│  │        │咖」        │（記憶容量│電腦，再徒手│        │        │第38條第│
│  │        │            │：256MB、 │竊取電腦記憶│        │        │1 項第2 │
│  │        │            │上貼專案部│體2 支。    │        │        │款）    │
│  │        │            │標籤)市價 ├──────┤        │        │        │
│  │        │            │約新台幣（│刑法第321 條│        │        │        │
│  │        │            │下同）1,60│第1 項第3 款│        │        │        │
│  │        │            │0元。     │之加重竊盜罪│        │        │        │
├─┼────┼──────┼─────┼──────┼────┼────┼────┤
│2 │95年12月│高雄市三民區│UMAX品牌電│持一字型螺絲│攜帶兇器│7月     │一字型螺│
│  │15日中午│安寧街475號2│腦記憶體2 │起子撬開左述│竊盜罪  │        │絲起子1 │
│  │12 時許 │樓之「台灣網│支（記憶容│店內編號60號│        │        │支（刑法│
│  │（起訴書│咖」        │量：512MB │電腦，再徒手│        │        │第38條第│
│  │誤載為中│            │、上貼遊戲│竊取記憶體2 │        │        │1 項第2 │
│  │午2 時許│            │阜標籤)市 │支。        │        │        │款）    │
│  │）      │            │價約3,800 ├──────┤        │        │        │
│  │        │            │元。      │刑法第321 條│        │        │        │
│  │        │            │          │第1 項第3 款│        │        │        │
│  │        │            │          │之加重竊盜罪│        │        │        │
├─┼────┼──────┼─────┼──────┼────┼────┼────┤
│3 │95年12月│高雄市三民區│VDATA品牌 │持一字型螺絲│攜帶兇器│7月     │一字型螺│
│  │15日下午│建武路77號之│之電腦記憶│起子撬開左述│竊盜罪  │        │絲起子1 │
│  │2 時許  │「紅心網咖」│體4 支（記│店內編號19號│        │        │支（刑法│
│  │        │            │憶量:512MB│及20號電腦，│        │        │第38條第│
│  │        │            │）市價約  │再徒手竊取記│        │        │1 項第2 │
│  │        │            │6,000元。 │憶體4支。   │        │        │款）    │
│  │        │            │          ├──────┤        │        │        │
│  │        │            │          │刑法第321 條│        │        │        │
│  │        │            │          │第1 項第3 款│        │        │        │
│  │        │            │          │之加重竊盜罪│        │        │        │
└─┴────┴──────┴─────┴──────┴────┴────┴────┘
